# 资本公积转增注册资本的情形有哪些/

提问人：sjqiang 时间：2012-04-22 12:22:02
请大家讨论，什么情况下形成的资本公积可以转增注册资本，国家有关的文件有哪些呀？

回答人：chenyiwei
在现行的法律法规和新企业会计准则下，可转增资本的资本公积包括以下几种： 1 、投资者溢价出资形成的资本公积，即资本（股本）溢价。（因为转增资本是法人行为，所以均指个别报表层面的资本公积，下同） 2 、按照新企业会计准则的要求，应计入资本（股本）溢价的所有者资本性投入性质的款项，如母公司对子公司的债务豁免、母公司对子公司的捐赠、母公司对子公司提供低息或无息贷款的公允价值和实收借款金额之间的差额等。 3 、在原企业会计制度下，要求计入资本公积的已实现收益（或利得），如：接受现金捐赠；债务重组收益；关联交易差价等。

提问人：yinger_xc 时间：2012-05-17 15:48:43
可有什么文件规定呢，改制中形成的评估增值可以转增吗？

回答人：chenyiwei
请具体说明是如何形成的？

提问人：jinjingui 时间：2014-05-19 08:55:53
请教陈版： 2 、按照新企业会计准则的要求，应计入资本（股本）溢价的所有者资本性投入性质的款项，如母公司对子公司的债务豁免、母公司对子公司的捐赠、母公司对子公司提供低息或无息贷款的公允价值和实收借款金额之间的差额等。这一条在哪个文件或者讲解中能找到哦？谢谢。

回答人：chenyiwei
财会函[2008]60号中关于“权益性交易”的规定。

提问人：AC898 时间：2015-05-19 11:20:13
请问子公司股份制改造，评估增值直接转增注册资本，控股母公司长期投资（实际出资）与占有的子公司实收资本份额的差额如何处理？计入资本公积吗？母公司这部分资本公积是否可以用来转增注册资本？（母公司为外商投资企业）。谢谢！

回答人：chenyiwei
子公司从有限责任公司变更为股份有限公司，不可以按评估值调账。如果已经调账的，应作为前期差错更正处理。母公司的长期股权投资应保持不变。

提问人：不速之客 时间：2017-02-18 15:32:58
陈版您好，如果有限责任公司整体改制变更为股份公司，这个时候资本公积里面不该转增股本的部分是不是要单独剔除出来留在资本公积里面？？？

回答人：chenyiwei
不留。

提问人：zhs7403 时间：2017-02-19 16:37:54
陈老师，如果不保留的话您的意思是应该放在什么科目？

回答人：chenyiwei
全部转入股本或者“资本公积——股本溢价”，

提问人：zhs7403 时间：2017-02-20 13:35:39
[quote][url=forum.php?mod=redirect
陈老师，其实我有一个疑问，如果其他资本公积，oci在有限转股份时是保留原科目还是放在资本公积-股本溢价？一般股本是定的，但放到股本溢价似乎也不合理。

回答人：chenyiwei
理论上不应转。但实际操作中没有将OCI作为例外项目予以保留。